Rafael Ruiz Garre

646 73 91 25 rrgarre@gmail.com www.linkedin.com/in/rrgarre

Soy un desarrollador de software comprometido y motivado, con experiencia en el desarrollo y mantenimiento de aplicaciones. Valoro el trabajo en equipo y siempre estoy dispuesto a aprender y adaptarme a nuevas tecnologías y desafíos. Me esfuerzo por encontrar soluciones efectivas a los problemas y colaborar de manera positiva con mis colegas para alcanzar los objetivos comunes. Mi enfoque es siempre mejorar y contribuir de manera constructiva a los proyectos en los que participo.

Aptitudes

- Habilidad para identificar problemas rápidamente y desarrollar soluciones efectivas.
- Capacidad para trabajar de manera autónoma y mantener la productividad sin supervisión constante.
- Enfoque en escribir código limpio, legible y mantenible, siguiendo las mejores prácticas y patrones de diseño.
- Capacidad para colaborar y comunicarse efectivamente con otros miembros del equipo.

Experiencia

FEB. 2022 - ACTUALIDAD 2 AÑOS 5 MESES

Desarrollador Software / ACCIONA energía

Desarrollo de herramientas web para gestión telemática de procesos industriales, basadas en API Node con front en React.

FEB. 2016 - FEB. 2022 6 AÑOS 1 MES

Desarrollador Software / SICE

Desarrollo e implementación de aplicación para gestión de telemetría. El proyecto se desarrolló en PHP con Laravel y BBDD relacional, y posteriormente se migró a diferentes APIs Node con BBDD tanto relacionales como no relacionales.

JUL. 2009 - FEB. 2016 6 AÑOS 8 MESES

Responsable de automatismos y señales / AGBAR

Desarrollo e implementación de aplicaciones SCADA y programación de sistemas PLCs.

ENE. 2009 - JUL. 2009 7 MESES

[Prácticas] / INDRA

Técnico electrónico-informático en Indra Cartagena con sistemas de radar, sonar y equipos de a bordo en buques de La Armada.

Formación

2015-ACTUALIDAD

Universidad Nacional de Educación a Distancia (UNED) / grado en Ingeniería Informática

[2023-2024]

Escuela Oficial de Idiomas / Inglés Bl

2007-2009

Instituto politécnico de Cartagena / Desarrollo de productos electrónicos

Otras tecnologías

- Node.js
- Express
- MySQL
- Git

- React
- MongoDB
- SpringBoot
- Docker